

CONTACTO

Celular: +57 322 645 5432

Correo: lcerasanjuan@gmail.com

Sitio: linkedin.com/in/luiscerasanjuan

Dirección: Medellin, Antioquia

Colombia

TECNOLOGIAS

Frontend

React js, Redux , HTML, CSS, Javascript, Bootstrap

Backend

Node js, Express js

Base de datos

Sequelize con Postgres y MySQL

LUIS CERA S.

FULL STACK WEB DEVELOPER

Soy una persona siempre dispuesta a aprender y afrontar grandes desafios. Soy Desarrollador Web Fullstack, egresado del Bootcamp SoyHenry, con mas de 700 Horas de aprendizaje teorico y practico en Programacion Web.

Actualmente me encuentro en busqueda de mi primera experiencia en una empresa como programador.

EXPERIENCIA LABORAL

Soy Henry Bootcamp

Proyecto Indivdual (Oct 2022 - Nov 2022)

Diseño y desarrollo de una aplicacion web basada en Paises, aplicando filtros, ordenamientos, creacion, actualizacion y eliminado de base de datos.

Tecnologias: React js, Redux, Node js, Express js, MySQL, Sequelize con Postgres.

Experiencia: Manejo y aplicacion de todo lo aprendido durante la cursada con practicas e integracion entre tecnologias

Proyecto Grupal (Nov 2022 - Dic 2022)

Diseño y desarrollo de un E-commerce dedicado a la venta de productos para el Asados, experiencia de usuario y manejo del comercio por parte del administrador.

Tecnologias: React js, Redux, Node js, Express js, Mongo Db, Firebase.

Experiencia: Integracion de diversas librerias como firebase para la autenticacion, tailwind css y nodemailer, etc

Por otro lado aplicamos metodologias agiles de trabajo en equipo tipo scrum para el objetivo general.

EDUCACION

APTITUDES

- Scrum
- Trabajo en equipo
- Autodidacta
- Planificacion y organizacion
- Perseverante
- Colaborativo
- · Rapido aprendizaje
- Escucha activa
- Comunicativo
- Resolucion de problemas

Bootcamp SoyHenry (Ene 2022 - Dic 2022)

Aprendizaje de manera teorica y practica con mas de 700 horas de en las siquientes tecnologias:

- Javascript
- React js
- Redux
- HTML
- CSS
- Node js
- Express js
- Sequelize
- Postgres
- MySQL

Servicio Nacional de Aprendizaje(SENA) (Mar 2016 - Mar 2017) Tecnico en nomina y prestaciones sociales

- Consultar y liquidar de manera eficiente todo lo referente a saldos generados por la empresa.
- Llevar de manera ordenada y controlada los registros de las operaciones mercantiles realizadas por la empresa.

Escuela Normal Superior de Manati(Atlantico) (2005 - 2010) Bachiller con Profundizacion en educacion

• Formacion de Educacion Secundaria